【裁判字號】    98,聲判,170
【裁判日期】    981022
【裁判案由】    聲請交付審判
【裁判全文】
臺灣臺北地方法院刑事裁定             98年度聲判字第170 號
聲 請 人
即告訴人  經緯旅行社股份有限公司
代 表 人  乙 ○ ○
代 理 人  傅雲欽律師
被    告  甲 ○ ○
上列聲請人因告訴被告業務侵占案件，不服臺灣高等法院檢察署
檢察長於民國98年8月4日以98年度上聲議字第4831號駁回再議之
處分（原不起訴處分案號：臺灣臺北地方法院檢察署98年度偵續
字第387號），聲請交付審判，本院裁定如下：
    主  文
聲請駁回。
    理  由
一、本件聲請意旨：詳如後附件「刑事交付審判聲請狀」所載。
二、按告訴人不服上級法院檢察署檢察長或檢察總長認再議為無
    理由而駁回之處分者，得於接受處分書後10日內委任律師提
    出理由狀，向該管第一審法院聲請交付審判；法院認交付審
    判之聲請不合法或無理由者，應駁回之，刑事訴訟法第258
    條之1、第258條之3第2項前段分別定有明文。查本件聲請人
    即告訴人及臺北市政府警察局中山分局報告意旨略以：被告
    甲○○於民國85年12月10日，與告訴人經緯旅行社股份有限
    公司（下稱經緯旅行社）代表人乙○○簽訂買賣契約，購買
    經緯旅行社，乙○○因而將告訴人經緯旅行社之證照、大小
    印章、帳簿報表、電話線路、生財器具及營業材料等物品交
    給被告甲○○，被告甲○○於88年1月15日主張解除契約、
    並於89年11月14日提起民事訴訟請求解除上開買賣合約及損
    害賠償，上開訴訟被告甲○○勝訴，買賣契約因而解除，然
    被告甲○○於買賣契約解除後，遲遲未將所持有之告訴人經
    緯旅行社所有如附表所示之物品，以及被告甲○○經營期間
    告訴人經緯旅行社之盈餘返還給乙○○，因認被告甲○○涉
    有刑法第336條第2項業務侵占罪嫌，向臺灣臺北地方法院檢
    察署檢察官提出告訴，業經該署檢察官以98年度偵續字第38
    7 號為不起訴處分後，聲請人不服聲請再議，迭經臺灣高等
    法院檢察署（下簡稱高檢署）檢察長於民國98年8月5日以98
    年度上聲議字第4831號處分書認聲請人再議無理由而駁回再
    議，而聲請人於98年8 月11日收受高檢署駁回再議處分書後
    ，於法定期間即98年8 月21日（星期五）委任律師具狀向本
    院聲請交付審判等情，業經本院依職權調取臺灣臺北地方法
    院檢察署98年度偵續字第387 號、臺灣高等法院檢察署98年
    度上聲議字第4831號等卷宗查閱無訛，且有本院收狀戳上日
    期可證，是本件聲請為合法，合先敘明。
三、次按，刑事訴訟法第258 條之1 規定，告訴人得向法院聲請
    交付審判，此係對於檢察官不起訴或緩起訴裁量權制衡之一
    種外部監督機制，此時，法院僅在就檢察官所為不起訴或緩
    起訴之處分是否正確加以審查，以防止檢察機關濫權。依此
    立法精神，同法第258 條之3 第3 項規定：法院就交付審判
    之聲請為裁定前，得為必要之調查等語，其所謂得為必要之
    調查，係指調查證據之範圍應以偵查中曾顯現者為限，不可
    就新提出之證據再為調查，亦不可蒐集偵查卷以外之證據，
    否則將與刑事訴訟法第260 條之再行起訴規定混淆不清（臺
    灣高等法院91年4 月25日刑庭會議法律問題研討意見參照）
    。又法院於審查交付審判之聲請有無理由時，除認為告訴人
    所指摘不利被告之事證未經檢察機關詳為調查或斟酌，或不
    起訴處分書所載理由違背經驗法則、論理法則或其他證據法
    則者外，不宜率予交付審判（法院辦理刑事訴訟案件應行注
    意事項第134 項規定參照）。至上開所謂告訴人所指摘不利
    被告之事證未經檢察機關詳為調查，係指告訴人所提出請求
    調查之證據，檢察官未予調查，且若經調查，即足以動搖原
    偵查檢察官事實之認定及處分之決定，倘調查結果，尚不足
    以動搖原事實之認定及處分決定者，仍不能率予交付審判。
四、又按，告訴人之告訴，係以使被告受刑事訴追為目的，是其
    陳述是否與事實相符，仍應調查其他證據以資審認；事實之
    認定，應憑證據，如未能發現相當證據，或證據不足以證明
    ，自不能以推測或擬制之方法，為裁判基礎；再認定犯罪事
    實，所憑之證據，雖不以直接證據為限，間接證據亦包括在
    內，然無論直接或間接證據，其為訴訟上之證明，須於通常
    一般之人均不致於有所懷疑，而得確信其為真實之程度者，
    始得據之為有罪之認定，倘其證明尚未達到此一程度，而有
    合理性懷疑之存在時，即無從為有罪之認定，此分別有最高
    法院52年台上字第1300號、40年台上字第86號及76年台上字
    第4986號判例意旨可資參照。
五、玆本件緣起於被告甲○○於85年間，向聲請人之代表人乙○
    ○購得經緯旅行社，嗣因可歸責於乙○○之事由，經最高法
    院於96年8 月16日以96台上字第1832號民事裁定，駁回乙○
    ○上訴後，上開買賣契約乃於88年1 月15日確定解除契約，
    雙方因而互負回復原狀之義務。而據聲請人聲請交付審判意
    旨，無非爭執被告於契約解除後，仍未恢復原狀，難認無侵
    占之意圖，且高檢署未依據論理經驗法則審理本案，亦未詳
    加調查或斟酌事證等語。惟本院查：
  (一)被告甲○○與聲請人經緯旅行社股份有限公司（下稱經緯旅
    行社）之代表人乙○○於85年12月10日簽訂經緯旅行社公司
    產業權及股權買賣契約，已由被告甲○○以因可歸責於聲請
    人即經緯旅行社代表人乙○○之事由（拒不辦理經緯旅行社
    過戶手續），嗣於88年1 月15日解除契約一節，有本院89年
    度訴字第5240號判決、臺灣高等法院96年度上更（一）字第
    47號判決及最高法院96年台上字第1832號裁定駁回乙○○上
    訴，而確定解除上開契約之事實，此為聲請人之代表人乙○
    ○於警詢筆錄所是認（見臺灣臺北地方法院97年度他字第98
    39號編號B1，以下簡稱B1卷，第60至61頁），並據本院依職
    權核閱卷附各該民事判決書及裁定書無訛。是被告甲○○與
    聲請人之代表人乙○○簽訂經緯旅行社公司產業權及股權買
    賣契約，肇因可歸責於乙○○之事由（拒不辦理經緯旅行社
    過戶手續），而被告甲○○於88年1 月15日合法解除前揭契
    約之此部分事實，應堪認定。
  (二)按刑法上之侵占罪，須持有人變易其原來之持有意思而為不
    法所有之意思，始能成立，如僅將持有物延不交還或有其他
    原因未能交還，既缺乏主觀要件，即難遽以該罪相繩。最高
    法院68年台上字第3146號著判例，可供參照。又按契約解除
    時，當事人雙方回復原狀之義務，除法律另有規定或契約另
    有訂定外，依左列之規定：一、由他方所受領之給付物，應
    返還之。...... 六、應返還之物有毀損、滅失或因其他事
    由，致不能返還者，應償還其價額。又按應回復原狀者，如
    經債權人定相當期限催告後，逾期不為回復時，債權人得請
    求以金錢賠償其損害。不能回復原狀或回復顯有重大困難者
    ，應以金錢賠償其損害。民法第259條、第214條、第215條
    分別載有明文，故解除契約後負回復原狀義務之人，除別有
    為自己或第三人不法所有之意圖，以所有權之地位擅自處分
    持有物者外，否則縱嗣後有因故不能回復、難以回復或逾期
    未回復原狀之情況，亦只能請求民事損害賠償，尚難以侵占
    罪論科。本院查：
  1.聲請人刑事交付審判聲請狀理由一之部分：
  (1)本件聲請人與被告間之「旅行社及股權買賣契約」業於88年
    11月15日解除之事實，業據聲請人之代表人乙○○指述陳明
    屬實（見B1卷，第61、111頁），並有本院89年度訴字第524
    0 號判決書、臺灣高等法院96年度上更（一）字第47號判決
    書及最高法院96年台上字第1832號裁定書在卷可佐，是本件
    依民法第259條第1款，契約解除時，當事人雙方回復原狀之
    義務，由他方所受領之給付物，應返還之，除被告依上開民
    事判決要求乙○○應返還新臺幣（下同）565萬9239 元外，
    被告亦應返還自聲請人所受領之給付物，因此，聲請人之代
    表人乙○○委任傅雲欽律師於97年2 月27日所發之律師函，
    其函稱要求被告將所掌管經緯旅行社的證照、大小印章、帳
    簿、電話線路、生財器具、耗材庫存等返還予聲請人之代表
    人乙○○，而被告則於97年4 月25日委託李元德律師回覆聲
    稱：代為保管聲請人之代表人乙○○之生財器具，現存放於
    臺北縣土城市○○路54巷8之4號5 樓及臺北縣中和市○○路
    58巷17號3樓，要求聲請人之代表人乙○○於函到5日內會同
    被告至上開地點清理搬運，並給付代為保管、處理之費用等
    語明確；再者，聲請人之代表人乙○○則再委託律師回函聲
    稱：伊並無義務依照被告之指示於期限內前往上開地點搬運
    、處理物品，被告亦無權利擅自處理，並要求被告於97年7
    月31日前將物品送回聲請人之代表人乙○○位於臺中縣豐原
    市○○○路○段206巷22弄12號之住處之事實，亦有97年2 月
    27日、97年4月25及97年6月30日律師函在卷可稽（見B1卷第
    39至43頁），是本件依上開律師函所示內容以觀，足認聲請
    人函催被告歸還物品時，被告非但列出保管物品之明細表（
    見B1卷第41至42頁），尚且更明確告知上開物品現在之存放
    處所，其僅係要求聲請人之代表人乙○○協同被告前往處理
    並支付相關費用，惟事後因聲請人之代表人乙○○不同意上
    開處理方式而作罷，因此，本件被告尚未歸還上開物品，僅
    係雙方就物品之歸還方式及費用支付意見相左所致，並非如
    聲請人之代表人乙○○所述，被告完全置之不理。基此，尚
    難僅因被告尚未履行解約後之回復原狀責任，即遽認被告有
    變異原來之持有意思之侵占意圖，至為灼然。
  (2)再者，本件「旅行社及股權買賣契約」雖於88年11月15日解
    除，然關於上開買賣契約，聲請人之代表人乙○○與被告間
    另涉有民事官司，至96年8 月24日終結，此有最高法院96年
    台上字第1832號裁定書在卷可稽，是本件雙方間之買賣契約
    始確定解除，亦為聲請人之代表人乙○○所明知，況契約確
    定解除後，雙方始互負回復原狀之義務，復依據本院民事執
    行處函示內容以觀（見B1卷第38頁），被告於上開判決確定
    後，向臺灣臺中地方法院民事執行處聲請執行，臺灣臺中地
    方法院97年3月12日囑託本院執行乙○○之財產，97年4月2
    日乙○○亦僅償還被告2,255,284 元，因此，被告亦於判決
    確定後，始取得價金償還請求權，相對而言，聲請人之代表
    人乙○○亦於判決確定後，始取得所有物品返還請求權，是
    聲請人之代表人乙○○指訴被告於契約解除將近10年之後，
    毫無動靜，待去函催告被告才做出回應，有侵占之意圖，顯
    與事實不符，容有誤會。
  (3)復參以臺灣臺北地方法院檢察署檢察官請被告會同聲請人之
    告訴代理人傅雲欽律師至上開存放地點察看，雖聲請人之告
    訴代理人仍指訴存放物品並不完整，然為被告所否認，而經
    被告再次要求前往清點，未獲同意，有98年5 月21日偵訊筆
    錄、98年5 月25日偵訊筆錄、98年6月8日偵訊筆錄在卷可佐
    （見臺灣臺北地方法院檢察署98年度偵續字第387號編號B2
    ，以下簡稱B2，第26頁、第29至30頁、第33至34頁）。再者
    ，聲請人於98年6月5日補充理由狀中亦提出勘查結果，承認
    部分物品確實為當初聲請人交付物，並有聲請人之告訴代理
    人自行拍攝之照片16張在卷足參（見B2第60至69頁），至於
    其另指述出闕漏、沒看到的物品之情節（見B2卷第61頁），
    惟核與被告嗣後提出相關物品照片14張、公司證照影本附卷
    可憑（見B2卷第89至99頁），二者間對照認知落差，足見被
    告除並無處分或設質自聲請人所受領之給付物外，該等物品
    均確實存在，因此並無如聲請人之代表人乙○○所述，檢察
    機關在被告未出庭說明，也未調查被告所掌管的物品是否確
    實存在的情況下，僅憑一紙被告所附的保管物品明細表，即
    認定該等物品存在之違誤。職是，聲請人此部分之指訴顯與
    事實不符，容有誤會。
  2.聲請人刑事交付審判聲請狀理由二之部分：
  (1)本院對照聲請人告訴狀所附之附表2（見B1卷第5頁），核與
    被告委託李元德律師回函所製作之物品明細（見B1卷第41至
    42頁）比對以觀，得知雙方當事人兩造在認定物品之名稱中
    有明顯的出入，列如在桌子、椅子此類物品之認定上，聲請
    人分類甚細，有品名及型號，而被告統稱為桌子、椅子，是
    在計算孰為被告應返還之物品上，本即有認定上之困難，是
    本院於認定上即依據舉證責任分配原則審酌，先予敘明。
  (2)再兩造之買賣契約訂立於85年12月10日，此為兩造均不爭執
    之處，並有旅行社及股權買賣契約附卷可稽（見B2卷第76至
    77頁），雖聲請人之代表人乙○○以被告甲○○於上開民事
    訴訟所提出之發票10張（見B1卷第44至50頁）作為佐證其於
    買賣契約訂立當時交予被告之移交物品，惟該10張發票日期
    均為86年以後，即買賣契約訂立之後，再酌以被告委託李元
    德律師回函所製作之物品明細（見B1卷第41至42頁），並將
    物品明細分為86年前及86年後，從而該10張發票所購物品，
    經核並非聲請人之代表人乙○○所購買，而係由接管經緯旅
    行社之被告，以經緯旅行社之名義對外購入甚明，是上開10
    張發票，並無法作有利於聲請人之認定，亦無法證明聲請人
    於買賣契約訂立當時交予被告移交物品之佐證，應堪認定。
  (3)又按民事舉證責任分配原則，主張權利者應負舉證責任之法
    理，且被告於97年4 月25日委託李元德律師回覆聲稱：履行
    經緯旅行社買賣契約時，聲請人並未列財產清單，是另自行
    提列物品明細兩紙（見B1卷第40至42頁），因此，本件倘聲
    請人欲主張買賣契約訂立時，有如聲請人告訴狀所附之附表
    2所示之物（見B1卷第5頁）交付予被告者，聲請人應負舉證
    之責任，若無法提出證據證明，即應以被告承認之物品明細
    所列物品，即被告委託李元德律師回函所製作之物品明細（
    見B1卷第41至42頁），供本件其應負回復原狀責任之範圍。
  (4)綜上，聲請人並未能舉証說明告訴狀中所提二紙附表所列之
    物品清冊是否確實存在，因此，檢察機關依被告所製作之物
    品明細，供本件認定被告應負回復原狀義務之範圍，核無違
    法，亦無不當，應堪認定。
  3.聲請人刑事交付審判聲請狀理由三之部分：
  (1)本院依據舉證責任分配原則，認定被告應負回復原狀義務之
    範圍，係為被告委託李元德律師回函所製作之物品明細（見
    B1卷第41至42頁），詳如前述已敘明，本件業經臺灣臺北地
    方法院檢察署檢察官請被告會同聲請人之告訴代理人傅雲欽
    律師至上開存放地點履勘，並酌參聲請人之告訴代理人自行
    拍攝之物品照片16張及被告提供之物品照片14張（見B2卷第
    62至69頁、第89至96頁），除椅子之數量不符外，其餘另未
    見報廢之傳真機及電話分機尚缺5 支，其餘被告物品明細所
    列之物均確實存放於被告所述之處所，併此敘明。
  (2)依據被告所提出之88年1 月15日植根法律事務所函，被告曾
    要求聲請人之代表人乙○○前往律師事務所商談回復原狀及
    損害賠償相關事宜（見B2第83至84頁），然因聲請人提起民
    事訴訟，聲請人與被告纏訟將近10年許，是被告於上開訴訟
    前非但已表達回復原狀之意願，尚且於纏訟期間已保管相關
    物品近10年，並於本件檢察機關調查時配合檢察機關指示會
    同與聲請人之告訴代理人前往履勘，嗣亦配合提供聲請人之
    告訴代理人所指闕漏之物之物品照片供參，職是，依被告所
    為及其過程、時間等因素以觀，殊難認被告有變異其原來持
    有之意思而為不法所有之意思，應堪認定。
  (3)另聲請人之代表人乙○○亦自承被告委託李元德律師回函所
    製作之86年前物品明細（見B1卷第41頁），編號05至07、09
    至25「78年至80年帳簿報表」，乙○○並未逐一查對（見臺
    灣臺北地方法院98年度聲判字第170號編號A1，以下簡稱A1
    ，第2 頁背面），是關於此部分被告已提供聲請人之代表人
    乙○○查驗之權利，詎聲請人之代表人乙○○自行放棄權利
    ，應堪認定其已默認該部分之物品確係存在。又聲請人之代
    表人乙○○提出另發現明細表以外之「89年會計憑證」，而
    主張未見81年以後之其他帳簿報表，關於此部分本院認定並
    不在被告回復原狀之範圍內，前已敘明，茲不復贅。
  (4)至聲請人之代表人乙○○指述未見「86年前之物品明細」中
    「電話分機32支」、「公司證照」、「大小章」、「中華電
    信門號線」及「86年後之物品明細」中「桌子」、「椅子」
    、「胸章」、「金門簡介」均只看到一小部分，本院酌參相
    關物品照片，僅未見「電話分機5支」、「椅子」4張，而「
    大小章」乙○○並不否認由其所保管，此有本院89年度訴字
    第5240號判決書、臺灣高等法院96年度上更（一）字第47號
    判決書附卷可佐（見B1第19頁、第34頁），是本件並未如聲
    請人之代表人乙○○所述上開物品大部分未見，況聲請人之
    代表人乙○○明知大小章由其自己所保管，仍飾辭狡辯已交
    付與被告，爰其動機亦即可議。職是，依被告所為及其過程
    、時間等因素以觀，殊難認被告有變異其原來持有之意思而
    為不法所有之意思，應堪認定。
  4.聲請人刑事交付審判聲請狀理由四之部分：
  (1)聲請人之代表人乙○○指述檢察官未協同至現場查看，而任
    由聲請人及被告自行前往，有未盡偵查之能事，惟本院查，
    檢察機關並非僅要求聲請人及被告自行前往，亦要求聲請人
    所選任之告訴代理人傅雲欽律師協同前往勘查，此有98年5
    月21日偵訊筆錄在卷足稽（見B2卷第26頁），而聲請人之告
    訴代理人亦確實前往勘查，此有98年5 月25日偵訊筆錄附卷
    足參（見B2卷第29頁）。再者，告訴代理人為通過專門技術
    考試之專業執業律師，且亦為聲請人所選任，由其一同前往
    勘查，其勘查結果回報或呈報予檢察官之公信力，亦有一定
    之法律上公信力，況且自有利聲請人之立場以觀，本件更易
    為聲請人所能接受，詎嗣當事人兩造因認知回復原狀之範圍
    不同，導致雙方爭執不休，再酌告訴代理人提供之照片（見
    B2卷第65至69頁）以觀，告訴代理人於清點時並未將堆放之
    物品逐一排列整齊，以致無法清楚分辨數量，因此，檢察機
    關遂要求兩造再度前往清點，並無不妥之處，詎聲請人之代
    表人乙○○不願再度前往，遂由被告庭呈可分辨數量之物品
    照片（見B2卷第89至96頁）。是檢察機關所為之處置，已盡
    偵查之能事，並無聲請人之代表人乙○○指述偵查不備之違
    法，亦無不當，應堪認定。
  (2)聲請人之代表人乙○○復指稱被告有將物品據為私用而有侵
    占之嫌，惟按刑法上之侵占行為，須持有人變異原來持有意
    思為不法所有意思，始能成立，若持有人欠缺此主觀要件，
    尚難據以侵占行為相繩，被告與乙○○纏訟將近十年期間，
    物品不但保存尚稱完整，且於檢察機關偵查時亦配合提供物
    品所在位置，且據被告於98年6月8日偵訊時供述：伊曾從長
    安東路搬到中和（見B2卷第34頁），並有租期87年1 月20日
    至88年1 月19日止之房屋租賃契約附卷足稽（見B2卷第85至
    88頁），是本件被告果真有侵占為己之意圖，其應於契約解
    除時即88年11月15日，即早日以所有權人之身分，將狀態不
    良之物品處分以方便搬遷，至為灼然，惟被告並未如此為之
    。再者，經緯旅行社僅繼續營運至89年3 月間止，此為聲請
    人之代表人乙○○所自承（見A1，第3 頁背面），是本件倘
    若被告有侵占之意圖，亦應早日以所有權人之身分將狀態良
    好之物品處分變現，何須繼續將所有物品原封不動搬運至中
    和堆放之理。是被告並無易持有為所有之主觀意圖，洵堪認
    定。
  (3)綜上，本院以被告委託李元德律師回函所製作之物品明細（
    見B1卷第41至42頁），作為被告回復原狀義務之範圍，理由
    詳如前述。因此，81年至89年帳冊部分並不在返還義務範圍
    內，茲不復贅。因此，聲請人雖請求傳訊證人即被告經營時
    經緯旅行社之會計蘇淑莉，惟與本案待證事實無必然相關，
    本院審查後認此事實之證明與否，並無礙於上開認定結果，
    因認無傳訊必要，檢察機關不予傳訊並無違誤，附此敘明。
  5.聲請人刑事交付審判聲請狀理由五之部分：
  (1)聲請人告訴狀所附「證8」 之發票10張（見B1卷第44至50頁
    ），係被告於上開民事訴訟所提出，聲請人提出之該10張發
    票之目的，係供為佐證其於買賣契約訂立當時交予被告之移
    交物品用途，且本院審查後認其無法作為聲請人於買賣契約
    訂立當時交予被告之移交物品之佐證，理由詳如上述，茲不
    再贅述。
  (2)聲請人之98年6月5日出之補充理由狀所附之「證11」物品照
    片16張（見B2卷第62至69頁），不但清點出大多數之貴重物
    品均係確實存在，嗣後被告亦提供能確實清點數量之物品實
    體照片14張（見B2卷第89至96頁），且本院審查後認雖物品
    確有部分短缺，惟聲請人之代表人乙○○與被告民事糾紛纏
    訟將近10年，在此期間內被告歷經搬遷、停止營業，均未將
    狀態尚且良好之物品處分變現，仍繼續存放於固定處所中，
    即便部分物品因存放日久折舊甚嚴重，被告亦未以所有人身
    分將不堪使用物處分丟棄，理由詳如上述，是被告並無易持
    有為所有之意圖甚明。
  (3)至證人蘇淑莉部分，本院審查後認此事實之證明與否，並無
    礙於上開認定結果，認無傳訊必要，理由已如上述。
  6.綜上以觀，本件原檢察機關之偵查程序並未對重要證據漏未
    調查或偵查不備之違失、不當，是聲請人指訴被告涉犯上開
    刑法業務侵占犯行云云，顯屬無稽，不足採憑。復核依上開
    民法規定及判例意旨，本件縱認被告有持有物延不交還或有
    其他原因致一時未能交還，甚至因故無法交還之情事，核與
    侵占罪之構成要件有間。是本件純屬民事糾葛範疇，應另循
    民事程序解決，併此敘明。
六、綜上，前揭原不起訴處分書及駁回再議聲請處分書，已就聲
    請人指訴被告涉犯業務侵占之犯罪嫌疑不足，經核與卷內現
    存事證並無不合，並於偵查時提出之告訴理由均予以斟酌，
    亦詳予調查證據，並詳加論述所憑證據及其認定之理由，於
    法自無違誤、不當。其聲請意旨仍執前詞，認原不起訴處分
    及駁回再議處分未予詳查，據以指摘原處分違法而聲請交付
    審判，為無理由，應予駁回。
七、依刑事訴訟法第258條之3第2 項前段，裁定如主文。
中    華    民    國    98    年    10  月    22      日
                  刑事第十九庭審判長法  官  施添寶
                                    法  官  吳俊龍
                                    法  官  高若珊
  1
以上正本證明與原本無異。
不得抗告。
                                    書記官  陳弘文
中    華    民    國    98    年    10  月    22      日
附件：刑事交付審判聲請狀1件。


司法院資訊處製作；財團法人民間司法改革基金會備份。
